【裁判字號】    96,交簡上,311
【裁判日期】    970229
【裁判案由】    過失傷害
【裁判全文】
臺灣高雄地方法院刑事判決           96年度交簡上字第311號
上  訴  人  乙○○
即  被  告
上列上訴人因過失傷害案件，不服本院高雄簡易庭96年度交簡字
第3419號中華民國96年10月4 日刑事簡易判決（聲請簡易判決處
刑案號：96年度偵字第22430 號），提起上訴，被告就被訴之犯
罪事實為有罪之陳述，經本院合議庭裁定依簡式審判程序審理，
本院判決如下：
    主  文
上訴駁回。
乙○○緩刑貳年。
    事  實
一、乙○○考領有普通大貨車駕駛執照，於民國96年4 月2 日下
    午5 時30分許，駕駛車牌號碼UQ─2550號自小客車，沿高雄
    縣岡山鎮○○路之快車道由南往北方向行駛，行經該路段與
    中華路交叉路口時，先向右邊靠本欲停於路旁，復欲左轉中
    華路時，本應注意行駛至交岔路口，轉彎車應讓直行車先行
    ，且依當時路面乾燥、無缺陷、無障礙物，日間視距良好、
    亦無不能注意情事，竟疏未注意及此，貿然在該處直接左轉
    ，以致同向車道丙○○所騎乘之車牌號碼H7Q-822 號重型機
    車閃避不及而發生擦撞，致使丙○○人、車倒地後，受有右
    鎖骨骨折、右膝擦傷等傷害。乙○○於肇事後，留在現場等
    候警員到場處理，並於有偵查犯罪權限之公務員知悉其犯罪
    前，向到場處理之警員承認其為肇事人，自首而接受裁判。
二、案經丙○○訴由高雄縣政府警察局岡山分局報告臺灣高雄地
    方法院檢察署檢察官聲請簡易判決處刑。
    理  由
一、本件被告乙○○所犯係死刑、無期徒刑、最輕本刑為3 年以
    上有期徒刑以外之罪，其於準備程序、審判程序中就被訴事
    實為有罪之陳述，經本院告知簡式審判程序之旨，並聽取被
    告、檢察官之意見後，乃裁定改行簡式審判程序，合先敘明
    。
二、上開犯罪事實，業據被告於本院審理時坦承不諱，核與證人
    即告訴人丙○○於警詢及偵查中之指述情節相符，復有道路
    交通事故調查報告表(一)、(二)、現場訪談紀錄表2 紙、道路交
    通事故現場圖1 紙、車禍現場及車損相片12張、劉光雄醫院
    診斷證明書、高雄縣政府警察局岡山分局交通事故肇事人自
    首紀錄表各1 紙存卷可參，足認被告上開自白核與事實相符
    ，本件事證明確，被告犯行洵堪認定。
三、按汽車行駛至交岔路口，轉彎車應讓直行車先行，道路交通
    安全規則第102 條第1 項第7 款定有明文。本件被告領有普
    通大貨車駕駛執照，業據警員於道路交通事故調查表(二)記載
    明確，對前開規定自應知之甚稔，並確實遵守之，且肇事當
    時之天候晴、日間自然光線、路面乾燥無缺陷、道路無障礙
    物、視距良好等情，有前開調查表(一)在卷可證，則依被告智
    識、能力等情，於車禍發生之時，並無不能注意之情事，竟
    疏未注意及此以致肇事，其有過失，已為明顯。又告訴人因
    本件車禍，致受有右鎖骨骨折、右膝擦傷等情，已如前述，
    堪認被告前開過失行為與告訴人受傷之結果間亦有相當因果
    關係，本件事證已臻明確，被告犯行堪以認定。
四、核被告上開所為係犯刑法第284 條第1 項前段之過失傷害罪
    。被告肇事後，於偵查犯罪機關尚不知何人犯罪前，即向據
    報前往處理之員警坦承肇事，並接受裁判，是被告於員警尚
    不知何人犯罪前，主動坦承其為肇事者，符合刑法第62 條
    前段自首之規定，應依法減輕其刑。原審援引依刑法第284
    條第1 項前段、第41條第1 項前段、第62條前段，刑法施行
    法第1 條之1 ，中華民國96年罪犯減刑條例第2 條第1 項第
    3 款、第4 條、第7 條規定，並審酌被告駕車時本應注意道
    路交通安全規則之相關規定，以維護行車安全，竟疏於注意
    而肇生本件車禍，致告訴人受有如事實欄所述之傷害，造成
    其身體上之損害及精神上之痛苦非輕，且迄未與被害人達成
    和解，自應受有相當之刑事非難，惟酌以被告並無犯罪前科
    紀錄，此有臺灣高等法院被告前案紀錄表在卷可按，素行尚
    佳，及其犯後態度、被害人亦未注意車前狀況及其傷勢輕重
    等一切情狀，量處有期徒刑4 月，減刑為有期徒刑2 月，並
    諭知易科罰金之折算標準。經核認事用法均無違誤，量刑亦
    稱妥適，被告上訴並無理由，應予駁回。末查被告未曾受有
    期徒刑以上刑之宣告，有臺灣高等法院被告前案紀錄表在卷
    可按，顯見被告之素行良好，且於本院審理時坦承犯行，嗣
    並與告訴人以新台幣12萬元調解成立，並賠償告訴人之損失
    ，有本院調解程序筆錄、撤回告訴狀各1 紙在卷可憑，已取
    得告訴人之諒解，足見被告尚有悔改之意，經此次偵查、審
    判程序後，被告當知所警惕，信無再犯之虞，本院認前開所
    宣告之刑，以暫不執行為適當，併宣告緩刑2 年，以啟自新
    。
據上論斷，應依刑事訴訟法第455 條之1 第1 項、第3 項、第36
8 條、第364 條、第273 條之1 第1 項，刑法第74條第1 項第1
款，判決如主文。
本案經檢察官甲○○到庭執行職務。
中    華    民    國    97    年    2     月    29    日
                        交通法庭  審判長 法  官 施柏宏
                                         法  官 黃宗揚
                                         法  官 黃繼瑜
以上正本證明與原本無異。
不得上訴。
中    華    民    國    97    年    2     月    29    日
                                         書記官 曾小玲
附錄本案論罪科刑法條全文：
刑法第284條
(過失傷害罪)
因過失傷害人者，處6 月以下有期徒刑、拘役或500 元以下罰金
，致重傷者，處1 年以下有期徒刑、拘役或500 元以下罰金。
從事業務之人，因業務上之過失傷害人者，處1 年以下有期徒刑
、拘役或1 千元以下罰金，致重傷者，處 3 年以下有期徒刑、
拘役或 2 千元以下罰金。


司法院資訊處製作；財團法人民間司法改革基金會備份。
